Nicolai Barrera Martinez

Ciudad: Bogotá

Teléfono: +57 3008735048

Correo electrónico: barreram.n@javeriana.edu.co LinkedIn: www.linkedin.com/in/nicolai-barrera-fullstack-

Web: https://nicolaibarreramartinez.com/

PERFIL PROFESIONAL

Soy un apasionado desarrollador Front-End con experiencia en tecnologías como HTML5, CSS, JavaScript, React, Next.js, Tailwind CSS y Node.js, además de Swift. Me enfoco en crear interfaces de usuario eficientes y dinámicas, con un enfoque innovador y flexible. Disfruto explorar nuevas posibilidades para transformar los desafíos en oportunidades, manteniéndome siempre al día con las últimas tendencias y tecnologías.

Cuento con habilidades de comunicación y liderazgo, lo que me permite trabajar eficazmente en equipo y asegurar la entrega exitosa de proyectos. Estoy comprometido con el aprendizaje continuo para mejorar como desarrollador y optimizar los resultados en cada proyecto.

EXPERIENCIA PROFESIONAL

Eco beast, Bogotá

Diseñador de UI web 10.2021 - 02.2022

- Diseñar y documentar los requisitos y características necesarias para el desarrollo del sitioweb de la organización.
- Presentar y propuse el proyecto a la entidad SENA para obtener recursos parael desarrollo.

PRANA Cultural Business Incubator, Bogotá

Practicante de TI 06.2021 - 12.2021

- Desarrollo Front-End con WordPress y HTML5 para el sitio web.
- Brindar consultoria a nuevas empresas sobre el uso correcto, funcionalidad, costo y beneficio de nuevas tecnologías.
- Implementar y diseñar módulos de E-Learning para que los emprendedores adquieran conocimientos previos antes de ingresar al programa.

Chimeneas de Colombia, Bogotá

Asistente de Help Desk 06.2018 - 06.2021

- Recopilar informes de comportamiento del mercado en mercados locales.
- Realicar diversas actividades de difusión comercial.
- Colaborar en el diseño y desarrollo del sitio web.

Comdata; Grupo Digitex, América Latina-España

Front-End developer CTI (ReactJs, JavaScript, SQL) 08.2022 - 10.2023

- Diseñar y desarrollar scripts y soluciones personalizadas para optimizar los procesos de marcación e interacción con el cliente.
- Integrar nuevas tecnologías y actualizaciones para mejorar la eficiencia operativa y la experiencia del cliente.
- Identificar y resolver problemas técnicos relacionados con la infraestructura o el desarrollo.
- CRUD de bases de datos SQL y consultas avanzadas para generación de informes.
- Implementar medidas correctivas y preventivas.
- Mantener y mejorar las aplicaciones existentes, identificando y resolviendoproblemas de rendimiento, seguridad y mantenibilidad.

• Realizar pruebas unitarias e integradas para validar el correcto funcionamiento de las funcionalidades implementadas.

Konecta; Grupo Digitex, América Latina-España

Front-End developer CTI (Líder técnico) 10.2023 – 04.2024

- Liderar un equipo de desarrollo Java, proporcionando orientación técnica, coaching y mentoría a los miembros del equipo.
- Gestionar el ciclo de vida completo del desarrollo de software, desde la planificacióny diseño hasta la implementación y despliegue.

Asignar tareas y responsabilidades dentro del equipo, asegurando unadistribución equitativa y su finalización según lo planeado.

Prosol: Colombia

Ingeniero de proyectos - sales 04.2024 – actualidad

- Programar y realizar demostraciones de productos o servicios de manera virtual y/opresencial.
- Gestionar procesos de ventas desde la primera interacción hasta el cierre del negocio.
- Establecer y mantener de relaciones sólidas con los clientes existentes.
- Preparar propuestas comerciales y materiales de marketing.
- Identificar y calificar leads potenciales a través de diversas fuentes.

RESUMEN DE HABILIDADES

JavaScript
SQL
Node.js
React
iOS & Swift
SpringBoot
SDK

• NextJS • HTML5 • Tailwind.css

EDUCACIÓN

Pontificia Universidad Javeriana Ingeniero de software, Bogotá, 06.2022Academia de Redes Cisco CNNA Cyber Ops, Bogotá, 08.2022 Udemy Desarrollo completo de aplicaciones iOS & Swift, Bogotá, 11.2023 Udemy DeepLearning AI 10.2024

IDIOMAS

- Español Nativo
- Inglés B2